【裁判字號】    98,簡上,29
【裁判日期】    980325
【裁判案由】    竊盜
【裁判全文】
臺灣桃園地方法院刑事判決              98年度簡上字第29號
上  訴  人  乙○○
即  被  告
上列上訴人即被告因竊盜案件，不服本院中華民國97年11月30日
97年度壢簡字第3034號第一審刑事簡易判決（聲請簡易判決處刑
案號：97年度偵字第17624 號），提起上訴，本院管轄之第二審
合議庭判決如下：
    主  文
上訴駁回。
    事  實
一、乙○○於民國97年6 月26日上午8 時許，行經桃園縣大溪鎮
    ○○路○ 段246 號「龍華科期總道院」附近，見該處空地置
    放屬黃基宏所有，已交由甲○○管理之貨櫃屋2 只無人看守
    ，認有機可趁，竟基於意圖為自己不法所有之竊盜犯意，先
    與不知情之友人劉隆士（業經不起訴處分確定）一同前往亦
    不知情之資源回收商羅美錦所經營位於桃園縣龍潭鄉○○村
    ○○○街92巷1 號之泰用資源回收場，以新臺幣（係同）3
    萬2,000 元之價格，將前開2 只貨櫃屋出售予不知情之泰用
    企業社資源回收廠商羅美錦，羅美錦同意後，並當場給付定
    金7 千元予乙○○，嗣於翌日即97年6 月27日上午8 時許，
    再行給付餘款2 萬5 千元。羅美錦則於該日下午2 時許，自
    行偕同不知情之怪手司機前往上址搬運2 只貨櫃屋，以此方
    式竊取上開貨櫃屋得逞。嗣於怪手司機將貨櫃屋拆解後搬運
    至板車上欲離開之際，為甲○○察覺報警，因而查悉上情。
二、案經甲○○訴由桃園縣政府警察局龍潭分局報請臺灣桃園地
    方檢察署偵查後聲請以簡易判決處刑。
    理  由
壹、程序方面：
一、按被告以外之人於偵查中向檢察官所為之陳述，除顯有不可
    信之情況者外，得為證據，刑事訴訟法第159 條之1 第2 項
    定有明文。查證人甲○○、羅美錦、黃基宏於偵查中既係以
    證人身份陳述，且經檢察官告以具結義務及偽證處罰後命之
    朗讀結文具結，因上開證人均係於負擔偽證罪處罰之心理下
    證述，並以具結擔保其供述真實性，復無受其他不當外力干
    擾情形，可信性極高，本院審酌上開各該證人於偵查中具結
    證述之際，其外部附隨之環境或條件並無不當，是依上說明
    ，渠等於偵查中所為證言，均具有證據能力，而得為證據。
二、次按被告以外之人於審判外之言詞或書面陳述，除法律有規
    定者外，不得作為證據；被告以外之人於審判外之陳述，經
    當事人於審判程序同意作為證據，法院審酌該言詞陳述或書
    面陳述作成時之情況，認為適當者，亦得為證據。當事人、
    代理人或辯護人於法院調查證據時，知有第159 條第1 項不
    得為證據之情形，而未於言詞辯論終結前聲明異議者，視為
    有前項之同意，刑事訴訟法第159 條第1 項及第159 條之5
    分別定有明文。查證人劉隆士、甲○○、羅美錦於警詢中所
    為陳述，固屬傳聞證據，惟檢察官及被告就前揭審判外陳述
    之證據能力，於本院準備程序及審判期日時均不爭執，且迄
    至言詞辯論終結前亦未再聲明異議。經核上開證據資料製作
    時之情況，查無違法不當或證明力明顯過低之瑕疵，亦認為
    以之作為證據應屬適當。
三、再者，本案認定事實所引用之文書證據，並無證據證明係公
    務員違背法定程式所取得，亦無刑事訴訟法第159 條之4 之
    顯有不可信之情況與不得作為證據之情形。本院斟酌本案卷
    內之證據並非非法取得，亦無證明力明顯過低之情形，且經
    本院於審判期日依法進行證據之調查、辯論，被告於訴訟上
    之程序權即已受保障，故前揭各該證據，均得採為證據，合
    先敘明。
貳、實體方面：
一、訊據被告乙○○對上開犯罪事實於本院調查、審理時均坦承
    不諱（見本院卷第26頁、98年3 月11日審判筆錄第2 頁），
    核與證人即一同前往售貨櫃屋之友人劉隆士於警詢時、證人
    即泰用資源回收場負責人羅美錦於警詢及偵查時、證人即貨
    櫃屋所有人黃基宏於偵查時、證人即貨櫃屋管理人甲○○於
    警詢及偵查中所證述之各該情節相符，（見偵卷第10至12頁
    ，第16至18頁、第36至37頁，第19至23頁、第35至36頁，第
    43至44頁）。此外，復有查獲現場照片及羅美錦簽收系爭貨
    櫃屋收據明細資料等件在卷可稽，足認被告前開出於自由意
    志所為自白確與事實相符，應值採信。本件事證至為明確，
    被告竊盜之犯行洵堪認定，應予依法論科。
二、核被告所為，係犯刑法第320 條第1 項普通竊盜罪。被告利
    用不知情之資源回收商羅美錦聘請怪手司機前往現場搬運貨
    櫃屋2 只，以遂行其竊盜之犯行，應論以間接正犯。
三、原審經詳細調查及審理後，認定被告應成立刑法第320 條第
    1 項之普通竊盜罪，引用刑法第320 條第1 項、第41條第1
    項前段、刑法施行法第1 條之1 第1 項、第2 項前段為依據
    ，並審酌被告因一時貪念，竊取被害人所有之2 只貨櫃屋，
    犯行實屬非是，且迄未賠償被害人所受損害，兼衡其犯罪目
    的、手段、生活狀況、智識程度、素行與犯後未具悔意等一
    切情狀，量處有期徒刑2 月，並諭知易科罰金之折算標準，
    經核其認事用法並無違誤，量刑亦屬妥適。被告上訴意旨略
    以伊業與資源回收廠商羅美錦及被害人甲○○達成和解，請
    求予以緩刑之宣告云云。但查，被告甫於97年5 月28日因犯
    贓物案件經本院判處拘役20日，嗣經減刑為10日確定，有前
    述臺灣高等法院被告前案紀錄表在卷，詎竟仍不知記取教訓
    ，謹言慎行，未及1 月，因見放置於路旁之貨櫃屋無人看守
    ，又起盜心，再犯本件竊案，漠視他人財產權利，嚴重危害
    社會秩序，足見其惡性不輕，並非偶發初犯，難認其並無再
    犯之虞，是認無從准予宣告緩刑。本件被告上訴並無理由，
    應予駁回。
據上論斷，應依刑事訴訟法第455 條之1 第1 項、第3 項、第36
8 條，判決如主文。
本案經檢察官吳佳美到庭執行職務。
中    華    民    國    98    年    3     月    25    日
                  刑事第八庭   審判長法  官   林惠霞
                                     法  官   張明儀
                                     法  官   呂綺珍
以上正本證明與原本無異
不得上訴
                                     書記官  范升福
中    華    民    國    98    年    3     月    25    日


司法院資訊處製作；財團法人民間司法改革基金會備份。
